【裁判字號】    88,易,4674
【裁判日期】    890121
【裁判案由】    恐嚇
【裁判全文】
台灣板橋地方法院刑事判決                        八十八年度易字第四六七四號
    公  訴  人  台灣板橋地方法院檢察署檢察官
    被      告  甲○○○
右列被告因妨害自由案件，經檢察官提起公訴（八十八年度偵字第二三五四九號），
本院判決如左：
    主      文
甲○○○連續以加害生命之事，恐嚇他人致生危害於安全，累犯，處有期徒刑肆月，
如易科罰金以佰元折算壹日。
    事      實
一、甲○○○曾有妨害自由、詐欺、違反稅捐稽徵法等前科，所犯最近一次違反稅捐
    稽徵法案件，於八十七年十月十九日經本院判處有期徒刑四月確定，八十七年十
    一月二十三日易科罰金執行完畢，猶不知悔改，因其不滿乙○○所經營位於台北
    縣土城市○○街五四號「如意瓦斯行」所販售之瓦斯，每桶價格低於其所經營之
    「隆太瓦斯行」甚多，竟心生不滿，而基於恐嚇之概括犯意，先後於八十八年八
    月十九日上午十二時十分及同日上午十二時十五分零二秒，均在台北縣樹林市鎮
    ○街四六五巷五三號處，以其所有之「000000000」號行動電話，連續
    二次撥入上址「如意瓦斯行」之「00000000」號電話，向接聽電話之乙
    ○○表示伊所販售之大桶瓦斯價格過低，並恫稱：妳子彈吃不夠嗎？要找人去店
    裡算帳等語，致乙○○心生恐懼，足生危害於伊之安全。
二、案經台北縣警察局土城分局報請台灣板橋地方法院檢察署檢察官偵查起訴。
    理      由
一、訊之被告甲○○○固供承曾撥電話予乙○○向伊詢問是不是子彈吃不夠之事，惟
    矢口否認有何恐嚇之犯行，辯稱：其僅撥一通電話，後來電池就沒電了，並未連
    續撥二通電話，且其並無恐嚇之意云云。經查，右揭事實，業據被害人乙○○於
    警訊及偵查中均指訴甚詳，而被告確係撥二通電話予被害人乙節，復有通聯紀錄
    一紙復於偵查卷可稽，則被告於警訊及本院審理時既均自承確有向被害人表示「
    妳子彈吃不夠嗎？要找人去店裡算帳」等語，被害人並於警訊及偵查中陳稱伊因
    此心生畏懼等情明確，是被告所為自已構成恐嚇危害安全罪無訛，綜上事證，被
    告前開所辯，殊難信實，尚難採信。本件事證已臻明確，被告之犯行堪予認定。
二、核被告所為，係犯刑法第三百零五條之恐嚇危害安全罪。被告先後二次恐嚇犯行
    ，時間緊接，犯罪構成要件相同，顯係基於概括犯意反覆為之，為連續犯，應論
    以一罪，並依法加重其刑。次查，被告曾有妨害自由、詐欺、違反稅捐稽徵法等
    前科，所犯最近一次違反稅捐稽徵法案件，於八十七年十月十九日經本院判處有
    期徒刑四月確定，八十七年十一月二十三日易科罰金執行完畢，有本院前案記錄
    表、台灣高等法院檢察署刑案紀錄簡覆表各一份在卷足參，茲於有期徒刑執行完
    畢後五年內再犯有期徒刑以上之本罪，為累犯，應依法遞加重其刑。爰審酌被告
    已有恐嚇之前科，仍不知悔改，猶因商業競爭率為恐嚇之行為，與其犯罪之目的
    、手段、所生危害及犯罪後之態度等一切情狀，量處如主文所示之刑，並諭知易
    科罰金之折算標準，以示懲儆，並冀自新。
據上論斷，應依刑事訴訟法第二百九十九條第一項前段，刑法第五十六條、第三百零
五條、第四十一條、第四十七條，罰金罰鍰提高標準條例第一條前段、第二條，判決
如主文。
本案經檢察官蔡顯鑫到庭執行職務。
中       華       民     國     八十九    年      一    月    二十一    日
                                    臺灣板橋地方法院刑事第一庭
                                        法  官  邱 靜 琪
右正本證明與原本無異。
如不服本判決，應於判決送達後十日內，向本院提出上訴狀。
                                        書記官  劉 日 賓
中       華       民     國     八十九    年      一    月    二十四    日
附錄本案論罪科刑法條全文
刑法第三百零五條
以加害生命、身體、自由、名譽、財產之事，恐嚇他人致生危害於安全者，處二年以
下有期徒刑、拘役或三百元以下罰金。


司法院資訊處製作；財團法人民間司法改革基金會備份。
